【裁判字號】    92,自,194
【裁判日期】    921120
【裁判案由】    恐嚇等
【裁判全文】
臺灣臺北地方法院刑事判決                          九十二年度自字第一九四號
    自  訴  人  甲○○
    被      告  乙○○
右列被告因恐嚇案件，經自訴人提起自訴，本院判決如左：
    主      文
乙○○無罪。
    理      由
一、自訴意旨略以：被告乙○○於民國九十一年七月四日約十六時許在臺北市○○○
    路○段十號十樓，扭住自訴人手臂狠狠的說：「妳不要給我搞花樣，我的人很好
    『鬥陣』（臺語），我會用各種方法。」等語，因認被告涉犯恐嚇罪嫌云云。
二、按「犯罪事實應依證據認定之，無證據不得推定其犯罪事實。」、「不能證明被
    告犯罪者，應諭知無罪之判決。」，刑事訴訟法第一百五十四條第二項、第三百
    零一條第一項分別定有明文。又所謂認定犯罪事實之證據，係指足以認定被告確
    有犯罪行為之積極證據而言，如未發現相當證據，或證據不足以證明，自不能以
    推測或擬制之方法，以為裁判基礎；再自訴人之指訴，係以使被告受刑事訴追為
    目的，是其陳述是否與事實相符，仍應調查其他事實以資審認，始得為不利被告
    之認定，此有最高法院四十年台上字第八六號、五十二年台上字第一三○○號判
    例要旨可資參考。
三、自訴人認被告涉有前揭恐嚇犯行，無非係以其指訴被告乙○○於前揭時地對其稱
    ：「妳不要給我搞花樣，我的人很好『鬥陣』（臺語），我會用各種方法。」云
    云為其主要論據。訊據被告則堅詞否認有何恐嚇犯行，辯稱：伊不記得當時對自
    訴人講的話，且依自訴人所述情節，伊也不認為是恐嚇，伊所向自訴人講的話都
    沒有恐嚇的意思等語。
四、經查：自訴人指述被告曾以前揭言詞向其恐嚇乙節，業據被告供稱：不記得當時
    有說過這些話等語（本院九十二年十一月六日審理筆錄參照），且自訴人復未能
    提出其他積極之證據以供本院調查，則僅憑自訴人之前揭指述，是否得以遽認被
    告確有講過上開言語，已非無疑。再按，刑法第三百零五條之恐嚇罪係以行為人
    以加害生命、身體、自由、名譽、財產之事恐嚇他人為其要件，且須有惡害通知
    ，始足當之。而所謂「惡害通知」，係指明確而具體加害上述各種法益之意思表
    示，且客觀上一般人認為足以構成威脅，致接受意思表示者之生活狀態陷於危險
    不安之境，始屬相當；倘非具體明確，即難認係惡害通知，且若僅以接受意思表
    示之一方之主觀感受為準，即有悖於法律之安定性，使國民無所適從。而本件縱
    如自訴人所述情節，被告僅泛言：「妳不要給我搞花樣，我的人很好『鬥陣』（
    臺語），我會用各種方法。」，並無任何具體明確之加害自訴人上述各種法益之
    言語，客觀上難認有何惡害之通知可言，客觀上已與恐嚇罪之構成要件並不相當
    ；且被告亦堅決否認當時有恐嚇自訴人之主觀犯意，再參諸自訴人於本院審理時
    指稱：「（當時是否妳主觀認為被告會對付妳？）當時聽這個話時，我也不知道
    他會對付我，到六點多時我才領悟到，人好鬥陣，為何他會用各種方法」等語，
    足見自訴人認被告所述前開言詞乃出於恐嚇之意，應係其事後個人主觀臆測之詞
    ，且自訴人既已自承聽到上開言詞當時，尚不瞭解其意，其後才領悟到云云，益
    徵被告縱有向其陳述上開言語，其當時亦無心生畏懼甚明，是本件僅憑自訴人之
    指述，尚難為不利於被告之認定。
五、綜上所述，本件被告既否認曾經出言恐嚇自訴人，且依自訴人所指述之前揭內容
    ，與恐嚇罪之構成要件尚有不符，縱被告確曾為上開言詞，亦難認自訴人已因上
    開語焉不詳之詞句而心生畏懼，此外，本院復查無其他積極證據足認被告有自訴
    人所指之恐嚇犯嫌，自難僅憑自訴人片面之指訴，遽為不利被告之認定，揆諸首
    開說明，應為被告無罪之諭知。
六、本件事證已明，自訴人聲請傳喚證人張文賢、張庭嘉、賴香蓮，均核無必要，附
    此敘明。
據上論斷，應依刑事訴訟法第三百四十三條、第三百零一條第一項，判決如主文。
中      華      民      國        九十二    年    十一    月    二十    日
                                      臺灣臺北地方法院刑事第十三庭
                                          審判長法  官  朱  瑞  娟
                                                法  官  鄭  佾  瑩
                                                法  官  吳  佳  薇
右正本證明與原本無異。
如不服本判決，應於判決送達後十日內向本院提出上訴狀（應抄附繕本）。
                                                書記官  許  博  為
中      華      民      國        九十二    年    十一    月    二十    日


司法院資訊處製作；財團法人民間司法改革基金會備份。
